

Wilmer Giovanny Vanegas Sanchez



3192263824



giovanny88vs@gmail.com



Bogota, D.C



giovannyvanegas88

Perfil Profesional

Tecnólogo en análisis y desarrollo de sistemas de Información con experiencia laboral en bases de datos, análisis de datos, y procesos de extracción, transformación y carga (ETL) utilizando herramientas especializadas. Poseo formación académica en desarrollo web y programación de software, lo que refuerza mis conocimientos técnicos y habilidades en lógica de programación.

Cuento con pensamiento analítico, capacidad para trabajo en equipo y atención al detalle, cualidades que facilitan la resolución efectiva de problemas técnicos.

Mi enfoque en el aprendizaje continuo me permite ampliar constantemente mis habilidades, adaptarme rápidamente a nuevos desafíos y aportar soluciones innovadoras orientadas a resultados.

Habilidades y conocimientos

- Pensamiento analitico
- Atención al detalle
- Trabajo en equipo
- Html, JavaScript, Python
- Excel, Power Bi, MySql
- Adaptabilidad
- Aprendizaje continuo

Idiomas

Inglés:

A2

EXPERIENCIA LABORAL

Auxiliar de bases de datos

Quintero Hermanos Ltda | Agosto 2023 - Septiembre 2024

- Creación de consultas SQL en MySQL para analisis de bases de datos
- Análisis e interpretación de grandes volúmenes de datos para generar insights y tomar decisiones informadas.
- Extracción, limpieza y transformación de datos mediante procesos
- Cargue de datos utilizando software Pentaho ETL hacia distintos servidores y plataformas de visualización de datos.
- Manejo intermedio de Excel para análisis y gestión de datos.

Auditor de conteo e inventarios

Datainventarios | Septiembre 2017 - Abril 2019 | Septiembre 2020 - Junio 2023

- Toma física de inventarios utilizando terminales para captura de datos en tiempo real.
- Auditoría de conteos teóricos vs reales, asegurando la precisión en los inventarios y la corrección de discrepancias.
- Apoyo logístico conforme a los requerimientos específicos del cliente.

Practicante - Consultor funcional

Vector ITC Group | Diciembre 2019 - Junio 2020

- Diseño y prueba de casos de uso y casos de prueba para asegurar la funcionalidad y calidad del software.
- Reporte de bugs y fallos identificados al equipo de desarrollo, facilitando la resolución eficiente de problemas.
- Despliegue de versiones de software en entornos de prueba (QA) en WebLogic, garantizando su correcta integración y funcionamiento.

Educación

SENA

Tecnologo Analisis y Desarrollo de Sistemas de Información | 2024

SENA

Técnico Programación de Software | 2020

INCAP

Técnico Comunicación Gráfica Publicitaria | 2015

Cursos complementarios

Alura Latam - Oracle Next education

Programación básica | 3 meses | 2022

Mision TIC - Universidad Sergio Arboleda

Introducción al desarrollo web | 4 meses | 2021